---
title: "R Notebook"
output: html_notebook
---

#Überarbeitung der Hausaufgabe

Für die überarbeitung habe ich eine neue Datei erstellt und nur diese Augaben noch mal bearbeitet:
Wie könnte man das mit regulären Ausdrücken beheben?
Wie kann man nun noch sicherstellen, dass nur die Autoren weiterempfohlen werden, deren Bücher man auch (mehrheitlich) gut fand?

```{r}
library(tidyverse)
library(arules)
library(arulesViz)
```


```{r}
all <- read_csv("all.csv")
```
##Wie könnte man das mit regulären Ausdrücken beheben?
Ich habe mich entschieden alles klein zuschreiben, da es sonst dazu führt, dass ein Teil nicht ordentlich konvertiert wird.
Zudem habe ich versucht über str_replace(`Book-Author`,"[:punct:]", " ") alle Satzzeichen durch Leerzeichen zu ersetzen. Das hat leider nicht so funktioniert wie ich es mir erhofft hatte.Es hat nur teilweise funktioniert, teilweise sind die Punkte raus aber teilweise sind sie auch dringeblieben. Dies ist meistens der fall, wenn mehr als ein Punkt vorkommt.
Natürlich bleibt trozallem, dass Poblem bestehen, das teilweise ein zweiter Name oder die Initalie des zweiten Namen angegeben wurden. Um das zu bereinigen müsste man wohl in die Quelldatei.
```{r}
all <- all%>%
  mutate(bereinigt = str_to_lower(`Book-Author`))%>%
  mutate(bereinigt1 = ifelse(grepl("[:punct:]", `bereinigt`), str_replace(`bereinigt`,"[:punct:]", " "),`bereinigt`))
```

```{r}
all %>%
  select(bereinigt1)
```

Hier hab ich die bereinigten Daten noch mal durchlaufen lassen.
```{r}
i <- split(all$bereinigt1,all$`User-ID`)
txn <- as(i, "transactions")
basket_rules <- apriori(txn, parameter = list(sup = 0.0015, conf = 0.0001, minlen=2, target="rules"))
```

```{r}
myRules_Direct <- as(basket_rules, "data.frame")
basket_rules_hi <- head(basket_rules, by ="lift",100)
head(myRules_Direct, 100)
```

```{r}
plot(basket_rules_hi, method="graph", main="Author", engine="interactive")
```

##Wie kann man nun noch sicherstellen, dass nur die Autoren weiterempfohlen werden, deren Bücher man auch (mehrheitlich) gut fand?
Ich habe Ihren Code Schnippsel aus der GitHub genommen und es angepasst, auf meine Bereinigten Daten, sodass die Spalte bereinigt1 übernommen wurde und damit weiter gearbeitet.
```{r}
best_authors <- all %>%
  filter(`Book-Rating` > 0) %>%
  group_by(`bereinigt1`, `Book-Title`) %>%
  mutate(num_ratings = n()) %>%
  filter(num_ratings > 5) %>%
  mutate(median_rating = median(`Book-Rating`)) %>%
  filter(median_rating > 6)
```

```{r}
i <- split(best_authors$bereinigt1,best_authors$`User-ID`)
txn <- as(i, "transactions")
basket_rules <- apriori(txn, parameter = list(sup = 0.0015, conf = 0.0001, minlen=2, target="rules"))
```

```{r}
myRules_Direct <- as(basket_rules, "data.frame")
basket_rules_hi <- head(basket_rules, by ="lift",100)
head(myRules_Direct, 100)
```

```{r}
plot(basket_rules_hi, method="graph", main="Author", engine="interactive")
```
